【裁判字號】    99,交抗,225
【裁判日期】    990601
【裁判案由】    聲明異議
【裁判全文】
臺灣高等法院高雄分院刑事裁定         99年度交抗字第225號
抗  告  人
即受處分人  甲○○
上列抗告人因聲明異議案件，不服臺灣屏東地方法院中華民國99
年4 月26日裁定（99年度交聲字第82號），提起抗告，本院裁定
如下：
    主  文
抗告駁回。
    理  由
一、本件抗告意旨略以：抗告人雖與舉發員警不相識，亦無怨隙
    ，但警察為求工作業績，經常未能依法行事，造成民怨，本
    件警察應依刑事訴訟法規定負舉證責任，且舉證之證明力應
    受嚴格證據法則之拘束，本件警察使用之相機雖為科學儀器
    ，但是否具有執法及舉證之能力，尚非無疑，為此提起抗告
    ，請求撤銷原裁定，為有利於抗告人之裁定云云。
二、原處分意旨係以：受處分人甲○○於民國99年1 月10日18時
    25分許，騎乘車牌號碼K89-336 號重型機車，在屏東縣屏東
    市○○路段，有停車位置不依規定之違規事實，為警製單舉
    發，並限於99年2 月24日應到案，抗告人未依期限到案，原
    處分機關即交通部公路總局高雄區監理所屏東監理站乃於99
    年3 月3 日，依道路交通管理處罰條例第56條第1 項第9 款
    規定，裁處抗告人罰鍰新臺幣（下同）600 元等語。
三、按汽車駕駛人停車時，有停車時間、位置、方式、車種不依
    規定之情形者，處600 元以上1,200 元以下罰鍰，道路交通
    管理處罰條例第56條第1 項第9 款定有明文。
四、經查：受處分人於上揭時、地，將其所有之車牌號碼K89-33
    6 號重型機車停放於汽車停車格內之事實，有舉發現場照片
    1 張附卷可稽，上開照片可清楚辨識受處分人停放機車地點
    為編號「7518」號之停車格、舉發照片拍攝時間為下午6 點
    25分，受處分人違規之事證已明。受處分人否認違規，辯以
    ：舉發照片無法證明違規時間及地點云云，核係卸責之詞，
    並不足採。另受處分人主張：照相設備需經經濟部中央標準
    檢驗局檢驗合格，已證明該照相設備之合法性云云，應係指
    設置在路口之固定測速照相設備而言，本件並非以固定測速
    照相設備取締交通違規，自無適用。本件員警以照相機拍照
    取證，並無違誤。受處分人確有道路交通管理處罰條例第56
    條第1 項第9 款之停車位置不依規定之違規情事，應可認定
    。原審因而駁回受處分人之異議，經核並無違誤，抗告意旨
    再事爭執並指摘原裁定不當，為無理由，應予駁回。
五、據上論結，應依道路交通案件處理辦法第26條，刑事訴訟法
    第412 條，裁定如主文。
中    華    民    國    99    年    6     月    1     日
                  刑事第九庭    審判長法  官   莊秋桃
                                      法  官   田平安
                                      法  官   范惠瑩
以上正本證明與原本無異。
不得再抗告。
中    華    民    國    99    年    6     月    1     日
                                      書記官   戴育婷

司法院資訊處製作；財團法人民間司法改革基金會備份。
